---
title: "Editar con temas ggplot2"
author: "Luz Yolanda Rivera"
date: "10/7/2021"
output:
  html_document: default
  pdf_document: default
---

#instalando paquete con los datos
#install.packages("gapminder")
#install.packages("ggplot2")

# cargar libreria ggplot2 y gapminder
```{r}
library(ggplot2)
library(gapminder)
```

# cargando datos a entorno
```{r}
data("gapminder")
```

# filtrando por año 2007
```{r}
gapminder2007 <- gapminder[gapminder$year == '2007', ]
```

# haciendo grafica de puntos

```{r}
p1<- ggplot(data = gapminder2007,
       mapping = aes (x = gdpPercap, 
                      y = lifeExp,
                      color = continent))+
  geom_point()
p1

```

# temas básicos más aclarada, definida y enmarcada
```{r}
p1+ theme_bw()
```

#Tema minimalístico
```{r}
p1+theme_minimal()

```

# mas temas
#install.packages('ggthemes')
```{r}
library(ggthemes)
```

# temas y colores
#conforme a la revista economist
```{r}
p1 + theme_economist()+ scale_color_economist()
```

#tema de excel
```{r}
p1 +  theme_excel_new()+ scale_color_excel_new()

p1 + theme_calc() + scale_color_calc()

p1 + theme_few() + scale_color_few()

p1 + theme_fivethirtyeight() + scale_color_fivethirtyeight()

p1 + theme_gdocs() + scale_color_gdocs()

p1+ theme_grey() + scale_color_grey()

p1 + theme_hc() + scale_color_hc()

p1 + theme_pander() + scale_color_pander()

p1 + theme_solarized() + scale_color_solarized()
```















